【裁判字號】    97,簡上,14
【裁判日期】    970205
【裁判案由】    竊盜
【裁判全文】
臺灣彰化地方法院刑事判決              97年度簡上字第14號
上  訴  人
即  被  告  柳文獻
上列上訴人因竊盜案件，不服本院北斗簡易庭九十六年度斗簡字
第五八一號中華民國九十六年十一月二十六日第一審判決（原檢
察官聲請簡易判決處刑案號：九十六年度偵字第八三九九號），
提起上訴，本院管轄第二審合議庭判決如下：
    主  文
上訴駁回。
    事實及理由
一、本案經本院審理結果，認第一審判決認事用法及量刑均無不
    當，應予維持，並引用第一審判決書記載之事實、證據及理
    由（如附件，惟簡易判決事實及理由欄一、第八行、第九行
    「嗣於民國九十五年一月七日入監執行，於九十六年七月三
    十日因縮短刑期執行完畢」之記載部分應更正為「嗣於民國
    九十五年一月七日入監執行，又其所犯連續施用第一級毒品
    及連續施用第二級毒品等案件，經判處應執行有期徒刑一年
    六月部分，經本院以九十六年度聲減字第六九六號裁定減刑
    為應執行有期徒刑九月確定，而於九十六年七月三十日縮短
    刑期執行完畢，於翌日出監」）。
二、本件上訴人即被告柳文獻（以下簡稱被告）上訴意旨略以：
    我並不是有心去偷拿菜瓜及茄子，而是我以為是人家不要的
    云云。
三、訊據被告固坦承拿取被害人甲○○之菜瓜及茄子之事實不諱
    ，惟矢口否認竊盜犯行，辯稱：我看那些菜瓜及茄子有些壞
    掉，我以為是人家不要的云云。惟查，上開事實業據證人即
    被害人甲○○於警詢及證人蕭明鋒於警詢及偵訊時證述甚詳
    ，且被告於警詢中亦供稱：我與蕭明鋒騎機車路過該處時，
    發現該處有種菜瓜及茄子，所以我就下車去用手摘了菜瓜五
    條、茄子四條後，將贓物放在機車置物箱內，我竊取菜瓜及
    茄子是要自己食用等語，又被告摘取菜瓜及茄子之處係位於
    路邊，且均搭有棚架以利該植物生長，依一般人之生活經驗
    當不至於誤認非他人種植之農作物，且依照片所示，被告所
    摘取之菜瓜、茄子均已成長至可採收食用之狀態，且以肉眼
    觀看外型均甚完好，此有照片六幀在卷可稽，是以被告所辯
    其看那些菜瓜及茄子有些壞掉，以致其以為是人家不要的云
    云，顯係事後卸責之詞，不足採信，此外復有贓證物品認領
    保管收據一份在卷可稽，是以本件被告竊盜犯行事證已臻明
    確。
四、原審認被告所犯刑法第三百二十條第一項竊盜犯行事證明確
    ，據以論罪科刑，並參酌案情及被告係累犯等情節，判處被
    告拘役五十九日，並諭知易科罰金之折算標準，核無不當，
    上訴人指摘原判決不當，聲請撤銷原判決，為無理由，應駁
    回其上訴。
據上論斷，應依刑事訴訟法第四百五十五條之一第一項、第三項
、第三百七十三條、第三百六十八條，判決如主文。
本件經檢察官張聖傳到庭執行職務。
中    華    民    國    97    年    2     月    5     日
                        臺灣彰化地方法院刑事第二庭
                            審判長法官  石馨文
                            法      官  黃齡玉
                            法      官  尚安雅
以上正本證明與原本無異。
本判決不得上訴。
中    華    民    國    97    年    2     月    12    日
                            書  記  官  洪年慶


司法院資訊處製作；財團法人民間司法改革基金會備份。
